# Bot 施工收入的问题三

提问人：wufaxian 时间：2019-05-07 06:52:57
很多以 bot 为主业的公司采用香港准则编制的会计报表。都会出现当年确认的施工收入与当年施工成本完全一致的情况（数据来自报表附注）。由此引出以下问题
--------------------bot 项目施工后分别资本化为金融资产（政府兜底部分）和无形资产。这是否潜在认为政府兜底部分的回款风险为零？这部分金融资产是否还计提坏账准备？或者只是定期评估这部分资产价格，只有当认为存在回收风险时才进行减计？
如此处理是否有美化政府偿债能力之嫌。毕竟在大陆以外，地方政府债务违约甚至破产都并非个例。会计准则如此规定是否有误导报表使用者的可能？

回答人：chenyiwei
确认金融资产，只是代表存在一项无条件收款权利，不代表信用风险为零。
如果后续债务人信用风险恶化，也不排除计提坏账准备。

提问人：wufaxian 时间：2019-05-07 18:14:27
另外，在 bot 公司的财报上也看不到在建工程。未完工项目也会按已投入成本确认为 “收入”“成本”。相应增加 “无形资产” 和 “金融资产”。但是在建工程当前是无法使用和获得未来无条件收款权的。确认为 “在建工程”
似乎更能反应这类资产的本质。为何在 bot 公司的财报当中不按上述逻辑处理呢？

回答人：chenyiwei
在建工程日后将形成固定资产，与 BOT的核算原则不符。

提问人：wufaxian 时间：2019-05-08 18:33:38
在建工程日后将形成固定资产，与 BOT的核算原则不符。-------------是的，这一点完全同意。但是在工程还未完工的阶段。确认为 “无形资产”和“金融资产” 是否也违反这两项资产的确认原则的？这时并不具备 “获得未来无条件收款权”。而且这两项资产的计量来自于未来现金流折现（无形资产是预计未来现金流折现，金融资产来自于政府保底费用的折现）吧。但是未完工的项目还不满足这种计量标准吧。此时难道用未完工项目的累计投入成本计量？

回答人：chenyiwei
也可以在建设期间挂其他非流动资产，到运营期开始时区分为无形资产和金融资产。